【裁判字號】    95,上易,135
【裁判日期】    950518
【裁判案由】    竊盜
【裁判全文】
臺灣高等法院刑事判決                 95年度上易字第135號
上  訴  人  臺灣臺北地方法院檢察署檢察官
被      告  甲○○
                    （現於台灣新店戒治所戒治中）
上列上訴人因竊盜案件，不服臺灣臺北地方法院94年度易字第16
92號，中華民國94年12月21日第一審判決（起訴案號：臺灣臺北
地方法院檢察署94年度偵字第14490 號），提起上訴，本院判決
如下：
    主  文
上訴駁回。
    事  實
一、甲○○與林得修（原名林經堯，由原審94年度易字第1580號
    併案審理）共同意圖為自己不法所有，基於犯意之連絡，於
    民國94年6月20日凌晨4時30分許，駕駛車牌號碼6430-FH 號
    自用小貨車，至乙○○所經營、夜間無人居住、無人所在之
    卡拉OK店（址設：臺北縣深坑鄉炮子崙12之5 號，侵入住居
    罪部分業據告訴）外，持長約六公分之鐵線一支（無法證實
    係客觀上屬對人之身體具有殺傷力之兇器）插入該店後面鐵
    門之鎖孔開啟鐵門及推開內面另一片木門方式，無故侵入店
    內後，即竊取乙○○所有之擴大機5台、伴唱機4 台、喇叭3
    支得手，並以上開貨車將上述物品先行載至臺北市○○區○
    ○路2段土地公廟內藏放。嗣經乙○○於同日中午12 時許發
    覺遭竊，至村長辦公室調閱監視錄影畫面，查悉係甲○○駕
    駛該貨車後，報警處理，甲○○始帶同警方至前揭土地公廟
    內，將尚置於該處之擴大機2台、伴唱機1台、喇叭3 支交還
    乙○○。
二、案經乙○○訴由臺北縣政府警察局新店分局報請臺灣臺北地
    方法院檢察署檢察官偵查起訴。
    理  由
一、訊據被告甲○○坦承於上揭時地侵入乙○○所經營之卡拉OK
    店竊取擴大機5台、伴唱機4台、喇叭3 支等情不諱，惟就有
    關竊盜之方式辯稱伊係因被害人家側門未關，伊乃進入行竊
    ，伊未使用工具進入等語。
二、惟查上揭事實，業據被害人乙○○於警詢、偵查、原審及本
    院審理時指述歷歷，並有贓物認領保管單、贓物照片等在卷
    可資佐證。關於被告如何侵入乙○○所經營之卡拉OK店行竊
    ，雖被告與告訴人乙○○所述不同，惟查：被害人乙○○於
    本院審理時以證人身分供證稱：其店有上鎖，竊賊是用長約
    六公分之鐵線插入鑰匙孔打開，鐵線還插在上面，其家門鎖
    均未遭破壞，竊賊係從後門進去，前門沒有壞。後門有鐵門
    及木門二道門等語（見本院95年5月4日審判筆錄）。衡情被
    害人後門既有鐵門及木門二道門，而一般鐵門均有鎖附上，
    若非使用工具實難以開啟進入，故應以被害人所言為實在。
    被告辯稱伊未使用工具直接進入等語，核不足採。本件被告
    犯行明確，堪以認定，應依法論科。
三、查被告持以開啟被害人乙○○所經營之卡拉OK店後面鐵門之
    鐵線一支，依證人乙○○於本院供稱該鐵線長約六公分，可
    以折彎，案發之後已經丟棄，雖因未經扣案而無法實物勘驗
    ，惟依證人乙○○陳述，鐵線長約六公分，可以折彎，顯見
    其質地並非堅硬，應屬一般細小鐵線，並無證據顯示係屬對
    人之身體具有殺傷力之兇器一種，依罪疑為輕原則，爰不認
    定係屬刑法第三百二十一條第一項第三款之凶器。核被告所
    為，係犯刑法第三百零六條第一項侵入建築物罪、第三百二
    十條第一項之普通竊盜罪。被告與林得修間，有犯意聯絡及
    行為分擔，均為共同正犯；至所犯上開2 罪間，有方法結果
    之牽連關係，應從一重之竊盜罪論。被告所犯刑法第三百零
    六條第一項侵入建築物罪罪部分，業據告訴人於偵查時表示
    告訴之意（見九十四年度偵字第一四四九０號偵查卷第三十
    五頁），起訴書犯罪法條漏引刑法第三百零六條第一項，容
    有未當。
四、原審認被告罪證明確，援引刑法第第二十八條、第三百零六
    條第一項、第五十五條、第四十一條第一項前段，罰金罰鍰
    提高標準條例第一條前段、第二條之規定，並審酌被告犯罪
    之手段、被害人所受損害非輕，被告犯罪後已返還部分贓物
    予被害人，犯罪後之態度等一切情狀，量處有期徒刑三月，
    並諭知易科罰金之折算標準，以示懲儆。原審認事用法，均
    無不合，量刑亦屬妥適，又被害人家中門鎖並未遭破壞，且
    被告持以行竊之鐵線一支並非凶器之一種，業經認定如上，
    檢察官據此提起上訴，認被告係毀越門扇或其他安全設備及
    攜帶凶器竊盜云云，其上訴為無理由，應予駁回。
五、據上論斷，應依刑事訴訟法第368條，判決如主文。
本案經檢察官劉靜婉到庭執行職務。
中    華    民    國    95    年    5     月    18    日
                  刑事第七庭審判長法  官  許錦印
                                  法  官  蔡光治
                                  法  官  許宗和
以上正本證明與原本無異。
不得上訴。
                                  書記官  楊妙恩
中    華    民    國    95    年    5     月    24    日
附錄本案論罪科刑法條全文：
中華民國刑法第306條 (侵入住居罪)
無故侵入他人住宅、建築物或附連圍繞之土地或船艦者，處1年
以下有期徒刑、拘役或300 元以下罰金。
無故隱匿其內，或受退去之要求而仍留滯者，亦同。
中華民國刑法第320條 (普通竊盜罪、竊佔罪)
意圖為自己或第三人不法之所有，而竊取他人之動產者，為竊盜
罪，處5年以下有期徒刑、拘役或500元以下罰金。
意圖為自己或第三人不法之利益，而竊佔他人之不動產者，依前
項之規定處斷。
前二項之未遂犯罰之。


司法院資訊處製作；財團法人民間司法改革基金會備份。
